【裁判字號】    98,聲,103
【裁判日期】    980117
【裁判案由】    聲請具保停止羈押
【裁判全文】
臺灣臺中地方法院刑事裁定              98年度聲字第103號
聲 請人 即
選任辯護人  洪嘉鴻律師
被      告  甲○○
                    （現於臺灣臺中看守所羈押中）
選任辯護人鄭晃奇律師
上聲請人即被告因貪污治罪條例案件（本院97年度訴字第4955號
），聲請具保停止羈押，本院裁定如下：
    主    文
本件聲請駁回。
    理    由
一、聲請意旨略以：（一）本件事實及證據均經公訴人調查綦詳
    ，被告已無湮滅證據或勾串共犯或證人可能，苟認被告可能
    為此行為，應有相當事證可資證明被告將為，或將有湮滅證
    據或勾串共犯或證人之行為，不能逕以懷疑為由，否則悖離
    羈押僅止於保全證據之目的。（二）刑事訴訟法第101 條第
    1 項第3 款雖規定羈押要件，然實務上就有無繼續執行羈押
    必要，仍許由法院斟酌訴訟進行程度及其他一切情事為認定
    ，且應考量被告是否有「非予羈押，顯難進行追訴、審判或
    執行」。再者，被告雖係涉犯最輕本刑5 年以上之罪，惟起
    訴書指摘被告受有賄款金額僅有新臺幣2 萬4 千元，苟被告
    有收賄意圖，何以甘圖區區小利。（三）被告為警務人員，
    具正當職業，有固定住所及正常家庭，家中尚有妻小，無具
    體事實足認被告有逃亡之虞，若予被告具保停止羈押，被告
    必隨傳隨到，應無續為羈押必要。請准被告具保停止羈押云
    云。
二、本件被告甲○○因涉犯貪污治罪條例第4 條第1 項第5 款之
    違背職務收受賄賂罪嫌、刑法第361 條、第358 條之無故入
    侵電腦、刑法第361 條、第359 條之無故取得電磁紀錄等罪
    嫌，經檢察官提起公訴，前經本院訊問後，以被告所涉上開
    罪嫌，有證人即同案被告劉文富、李俊璟、葉哲嘉、李得良
    、林水吉、證人呂明杰等人具結供述，並有相關電話監聽譯
    文可佐，犯罪嫌疑重大，且有事實足認有勾串共犯、證人之
    虞，又所犯係最輕本刑5 年以上有期徒刑之罪，非予羈押，
    顯難進行審判、執行，有羈押必要，應予羈押，前依刑事訴
    訟法第101 條第1 項第2 、3 款，諭知自民國97年12月10日
    起羈押，禁止接見通信，合先敘明。
三、經查，被告所涉貪污治罪條例第4 條第1 項第5 款之違背職
    務收受賄賂罪嫌、刑法第361 條、第358 條之無故入侵電腦
    、刑法第361 條、第359 條之無故取得電磁紀錄等罪嫌，犯
    嫌重大，已如前述，再被告是否成立上開各罪，涉案情形為
    何，均待本院審理調查，被告與相關證人供述齟齬之處，亦
    待釐清，確有事實足認有勾串共犯、證人之虞，是被告所指
    自己並無湮滅證據或勾串共犯或證人可能云云，顯非可採。
    且查，被告所涉犯之貪污治罪條例第4 條第1 項第5 款之違
    背職務收受賄賂罪嫌，最輕本刑為5 年以上之重罪，公訴人
    復具體求處被告應執行有期徒刑15年等情，亦有起訴書在卷
    可佐，非予羈押，顯難進行審判、執行，確有羈押必要，均
    如前述，被告上揭辯稱：有正當職業、固定住所及正常家庭
    云云，均不足使上開羈押原因消滅。復本件並非以被告有逃
    亡之虞羈押被告，被告以自己無逃亡之虞，聲請具保停止羈
    押，亦無理由。綜上所述，本件被告依刑事訴訟法第101 條
    第1 項第2 款、第3 款之羈押原因依然存在，不能因具保而
    使之消滅，仍有繼續羈押之必要，所請具保停止羈押為無理
    由，應予駁回，爰依刑事訴訟法第121 條第1 項，裁定如主
    文。
中    華    民    國    98    年    1     月    17    日
                    刑事第十庭  審判長法  官  李雅俐
                                      法  官  蔡美華
                                      法  官  柯雅惠
上正本證明與原本無異。
如不服本裁定，應於送達後5日內，向本院提出抗告狀。
                                      書記官  陳靖騰
中    華    民    國    98    年    1    月    17    日


司法院資訊處製作；財團法人民間司法改革基金會備份。
